# 预计总成本

提问人：feng313313 时间：2018-04-05 22:12:00
陈老师好：对于预计总成本包括技术服务费，人工，折旧，劳务费等。如果这些成本暂时不用支付，那么按照分包方的进度确认了收入，同时也要按照预计总成本结转相应的成本，那么再结转成本的时候，预计总成本的成本明细要结转多少呢，是分别乘以进度来结转吗。

回答人：chenyiwei
可以这样理解，即本期应结转的成本总额=全部预算成本（包括但不限于主帖中所列项目）*截至期末累计完工百分比-截至期初累计已确认成本。

提问人：feng313313 时间：2018-04-06 06:33:15
谢谢陈版，但是对于预计总成本明细项要结转多会涉及应对账款和应付职工薪酬，这一块有规定吗，还是说明细项也是按照进度结转。

回答人：chenyiwei
没有明确规定。